【裁判字號】    97,上訴,2883
【裁判日期】    971125
【裁判案由】    違反毒品危害防制條例
【裁判全文】
臺灣高等法院臺中分院刑事判決        97年度上訴字第2883號
上  訴  人
即  被  告  甲○○
                      弄21號.
                    （現在臺灣彰化監獄執行中）
上列上訴人因違反毒品危害防制條例案件，不服臺灣彰化地方法
院九十七年度訴字第二六八二號中華民國九十七年十月二十一日
第一審判決（起訴案號：臺灣彰化地方法院檢察署九十七年度毒
偵字第三四三四號），提起上訴，本院判決如下：
    主  文
上訴駁回。
    理  由
一、按依刑事訴訟法第三百五十條、第三百六十一條、第三百六
    十二條、第三百六十七條規定，不服地方法院之第一審判決
    而上訴者，須提出上訴書狀，並應敘述具體理由，為上訴必
    備之程式；其所提出之書狀未敘述上訴理由，或僅曾以言詞
    陳述上訴理由者，均應於上訴期間屆滿後二十日內補提理由
    書於第一審法院。第一審法院經形式審查，認逾期未補提上
    訴理由者，應定期間先命補正；逾期未補正者，為上訴不合
    法律上之程式，應以裁定駁回。倘已提出上訴理由，但所提
    非屬具體理由者，則由第二審法院以上訴不合法律上之程式
    ，判決駁回。而所謂具體理由，必係依據卷內既有訴訟資料
    或提出新事證，指摘或表明第一審判決有何採證認事、用法
    或量刑等足以影響判決本旨之不當或違法，而構成應予撤銷
    之具體事由，始克當之（例如：依憑證據法則具體指出所採
    證據何以不具證據能力，或依憑卷證資料，明確指出所為證
    據證明力之判斷如何違背經驗、論理法則）；倘僅泛言原判
    決認定事實錯誤、違背法令、量刑失之過重或輕縱，而未依
    上揭意旨指出具體事由，或形式上雖已指出具體事由，然該
    事由縱使屬實，亦不足以認為原判決有何不當或違法者（例
    如：對不具有調查必要性之證據，法院未依聲請調查亦未說
    明理由，或援用證據不當，但除去該證據仍應為同一事實之
    認定），皆難謂係具體理由，俾與第二審上訴制度旨在請求
    第二審法院撤銷、變更第一審不當或違法之判決，以實現個
    案救濟之立法目的相契合，並節制濫行上訴（最高法院九十
    七年度臺上字第八九二號刑事判決意旨參照）。
二、經查：本件上訴人即被告甲○○雖於民國九十七年十月二十
    七日向原審法院具狀提出刑事上訴狀敘明上訴理由，惟經核
    其所提出之上訴理由，僅陳述略稱：被告於為本案施用第
    一級毒品及第二級毒品之犯行後，係在未被有偵查犯罪職權
    之機關或公務員發覺其犯罪前，即主動向前來盤查之警員表
    示施用第一級毒品及第二級毒品之犯行，而自首接受裁判。
    被告犯罪後於警詢、偵訊及法院作業程序時，均充分配合
    坦承犯行，且被告施用毒品乃因工作不順，而生活壓力大，
    所以方吸食毒品來紓解，惟被告之行為乃自殘身體為主，並
    無危害社會秩序又無傷害他人之行為，因此被告請求能從輕
    量刑等語。
三、本院查：
（一）上訴人即被告因不服地方法院之第一審判決而於九十七年
      十月二十七日向原審法院具狀提出刑事上訴狀聲明上訴，
      則依刑事訴訟法第三百六十一條第二項條文、立法修正理
      由及上開最高法院判決意旨，被告倘已提出上訴理由，但
      所提非屬具體理由者，則由第二審法院以上訴不合法律上
      之程式，以判決駁回之。至於上訴理由是否具體，係屬第
      二審法院審查範圍，則不在命補正之列（參見法院辦理刑
      事訴訟案件應行注意事項第一百六十二點），合先敘明。
（二）經核上開被告所提之上訴理由，要非屬所謂之具體理由【
      即必須依據卷內既有訴訟資料或提出新事證，具體指摘或
      表明第一審判決有何採證認事、用法或量刑等足以影響判
      決本旨之不當或違法，而構成應予撤銷之具體事由，始克
      當之（例如：依憑證據法則具體指出所採證據何以不具證
      據能力，或依憑卷證資料，明確指出所為證據證明力之判
      斷如何違背經驗、論理法則），最高法院九十七年度臺上
      字第八九二號判決意旨參見】，而上訴人在原審審理中本
      即為有罪之陳述，復表明無證據調查，承認犯罪，有原審
      九十七年十月七日審判筆錄可稽。綜上，本件被告上訴理
      由僅泛言：被告於為本案施用第一級毒品及第二級毒品
      之犯行後，係在未被有偵查犯罪職權之機關或公務員發覺
      其犯罪前，即主動向前來盤查之警員表示施用第一級毒品
      及第二級毒品之犯行，而自首接受裁判。被告犯罪後於
      警詢、偵訊及法院作業程序時，均充分配合坦承犯行，且
      被告施用毒品乃因工作不順，而生活壓力大，所以方吸食
      毒品來紓解，惟被告之行為乃自殘身體為主，並無危害社
      會秩序又無傷害他人之行為，因此被告請求能從輕量刑為
      上訴之理由，而俱未依法指摘或表明第一審判決有何採證
      認事、用法或量刑等足以影響判決本旨之不當或違法，而
      構成應予撤銷之具體事由，雖被告另有提及「被告於為本
      案施用第二級毒品之犯行後，係在未被有偵查犯罪職權之
      機關或公務員發覺其犯罪前，即主動向前來盤查之警員表
      示施用第二級毒品之犯行，而自首接受裁判」等語，然此
      事由亦不足以認定原判決有何不當或違法之處（即本件原
      審認定被告僅施用第一級毒品部分符合自首之要件，而依
      刑法第六十二條前段之規定，就其施用第一級毒品部分減
      輕其刑，並未認定被告就施用第二級毒品部分亦有自首減
      刑之適用，此見被告先後二次之警詢筆錄，即知被告就施
      用第二級毒品部分，並未有主動向前來盤查之警員表示其
      有施用第二級毒品之行為，實係經警採尿送驗後，始另查
      悉被告有施用第二級毒品之犯行，原審就此部分已於判決
      事實欄及理由欄內交待甚明），揆諸上開最高法院判決意
      旨，及依「程序優先於實體」之刑事訴訟法原則，本件上
      訴自不合法定上訴程式，應予駁回，並不經言詞辯論為之
      。
據上論斷，應依刑事訴訟法第三百六十七條前段、第三百七十二
條，判決如主文。
中    華    民    國    97    年    11    月    25    日
            刑事第九庭    審判長法  官  江  德  千
                                法  官  賴  妙  雲
                                法  官  許  旭  聖
以上正本證明與原本無異。
施用第一級毒品部分得上訴；施用第二級毒品部分不得上訴。
如不服本判決應於收受送達後10日內向本院提出上訴書狀，其未
敘述上訴之理由者，並得於提起上訴後10日內向本院補提理由書
（均須按他造當事人之人數附繕本）「切勿逕送上級法院」。
                                書記官  紀  美  鈺
中    華    民    國    97    年    11    月    25    日


司法院資訊處製作；財團法人民間司法改革基金會備份。
